# 联营企业回购其他股东股权导致公司持股比例被动增加的处理

提问人：hxhyeor 时间：2023-03-24 22:14:10
各位好，ABC公司分别持有D公司30%、40%及30%股权，A购买30%股权时产生商誉 1000 万。本期D公司未完成对赌触发回购条款向C公司溢价回购30%股权，回购前D公司可辨认净资产公允价值 4000 万，回购后净资产 2000万。
回购完成后A公司持有比例上升至42.86%，新增12.86%股权对应回购后D公司净资产257.2万（ 2000 万*12.86%）
回购完成后A享有的D公司净资产份额较回购前下降较多。对回购事项产生的持股比例上升、享有净资产份额下降应如何处理？
项目组考虑：
CAS 2指南规定：投资方因增加投资等原因对被投资单位的持股比例增加，但被投资单位仍然是投资方的联营企业或合营企业时，投资方应当按照新的持股比例对股权投资继续采用权益法进行核算。在新增投资日，应综合考虑两次商誉的影响。
本期以 0 成本取得12.86%股权，对应净资产257.2万，产生负商誉，应和第一次商誉合并考虑，即持股比例上升后内含商誉=1000万-257.2万=742.8万。
原持股比例在回购前享有净资产份额=4000 30%=1200 万，回购后净资产份额 =2000 30%=600万，净资产变动损失-600 万应计入资本公积。
或者
回购后享有净资产份额 2000 42.86%=857.2 和 回购前享有净资产份额 4000 30%=1200 差额342.8万计入资本公积，不调整商誉。
相对而言，第一项更谨慎。

回答人：chenyiwei
此问题没有明确规定，个人倾向于采用主帖中的第一种方法处理，即视同零对价取得12.86%股权，对应享有的净资产为257.2万元，调整资本公积-600万元。
另外，对于继续持有的42.86%股权需谨慎从严进行减值测试并计提减值准备（如需要）。